Conseils d'arrondissement
Archives départementales du Gers
A. Lagarde, « Vente de l'évêché de Lectoure sous le Consulat », Bulletin de la Société archéologique, historique, littéraire et scientifique du Gers, 1965, p. 585-586.
Philippe Lauzun, « Mgr d'Anterroches, dernier évêque de Condom », Bulletin de la Société archéologique, historique, littéraire et scientifique du Gers, 1907, p. 235-239.
A. Miégeville, « Demande de translation de l'évêché d'Agen à Auch (an XI-1817) », Bulletin de la Société archéologique, historique, littéraire et scientifique du Gers, 1905, p. 29-35.
Paul Parfouru, « Nomenclature des édifices religieux et civils du Gers vendus comme biens nationaux », Annuaire du Gers, 1888, 1889, 1890.
Henri Polge, « L'ancien couvent des cordeliers d'Auch », Bulletin de la Société archéologique, historique, littéraire et scientifique du Gers, 1950, p. 79-85.
6. Économie
F. Arger, Le bilan économique et social du département du Gers en 1922-1923, Auch: imprimerie Bouquet, 1923. 47 p. A 901
Pierre Balguerie, Tableau statistique du département du Gers, Paris: imprimerie des Sourds et Muets, 1802, 60 p. A 390
Zacharie Bacqué, « En Gascogne, la crise économique du XIXe siècle (1860-1910) », Bulletin de la Société gersoise des études locales dans l'enseignement public, n° 14, p. 21-34; n° 15 p. 29; n° 16, p. 45-54; n° 19, p. 55-61; n° 20, p. 33-39.
Georges Courtès, « La relance de l'économie gersoise dans les années 20, propositions du préfet Atger », Bulletin de la Société archéologique, historique, littéraire et scientifique du Gers, 2000, p. 519-537.
Yves Coustau, « La situation économique dans le département du Gers pendant la Révolution », Bulletin de la Société archéologique, historique, littéraire et scientifique du Gers, 1960, p. 64-80.
Yves Coustau, « La première assemblée départementale et son budget de transition, 25 juillet 1790-1791 », Bulletin de la Société archéologique, historique, littéraire et scientifique du Gers, 1962, p. 332-356.
7. Le Gers, histoire politique à partir de la Révolution française
Maurice Bordes et Michel Péronnet, La Révolution française dans le Gers 1789-1799, Le Coteau: Horvath éditions, 1998, 128 p. A 1392
Gilbert Brégail, « Le Gers pendant la Révolution », Bulletin de la Société archéologique, historique, littéraire et scientifique du Gers, 1902, p. 94-95; 1928, p. 346-366; 1929, p. 89-120, p. 224-259 et p. 354-377.
Gilbert Brégail, « Le Gers pendant la Révolution », Bulletin de la Société archéologique, historique, littéraire et scientifique du Gers, 1933, p. 209.
Gilbert Brégail, « Le département du Gers en 1800 », Bulletin de la Société archéologique, historique, littéraire et scientifique du Gers, 1927, p. 310-314.
M. G. Callon, « Le mouvement de la population dans le département du Gers au cours de la période 1821-1920 et depuis la fin de cette période », Bulletin de la Société gersoise des études locales dans l'enseignement public, n° 28, p. 1-34.
Clergeac, « L'organisation du culte catholique dans le Gers après le concordat de 1801 », Bulletin de la Société archéologique, historique, littéraire et scientifique du Gers, 1958, p. 187-202; p. 482-496; p. 599-618, 960, p. 448-463.
Georges Courtès, Le Gers, dictionnaire biographique de l'Antiquité à nos jours, Auch: imprimerie Bouquet, 2007. 386 p.
Renée Courtiade, « Les acteurs de la Seconde République dans le Gers », Bulletin de la Société archéologique, historique, littéraire et scientifique du Gers, 2007, p. 392-416 et 2008, p. 28-62.
J. Dagnan, Le Gers sous la Seconde République,
Tome 1, La réaction conservatrice, Auch: imp. Cocharaux, 1928, 624 p. B 1116
Tome 2, Le coup d'État, Auch: imp. Cocharaux, 1929, 590 p. B 1116
Pierre Debofle et Pierre Féral, Le Gers a deux cents ans, Association du bicentenaire de la Révolution française, Condom: imprimeries de Gascogne, 1990, 171 p. B 1095
Louis Ducamp, La conquête républicaine du Gers, 1870-1893, mémoire de maîtrise: Université de Toulouse-Le Mirail, 1971, 422 p. B 1095
Laurent Mauras, « De 1909 à 1914: riposte et nouvel état du clergé gersois suite à l'application de la loi de séparation des Églises et de l'État », Bulletin de la Société archéologique, historique, littéraire et scientifique du Gers, 2009, p. 367-392.
Guy Palmade, « Le département du Gers à la fin du Second Empire », Bulletin de la Société archéologique, historique, littéraire et scientifique du Gers, 1961, p. 43-95 et p. 177-189.
Amédée Tarbouriech, Curiosités révolutionnaires du Gers, Auch: imprimerie Capin, 1892, 102 p. B 208
8. Justice
M. Poumarède, « Organisation et installation des tribunaux à Auch, le 10 messidor an VIII », Bulletin de la Société archéologique, historique, littéraire et scientifique du Gers, 1936, p. 262-270.
9. Santé
Charles Bourgeat, « L'hôpital psychiatrique départemental du Gers », Bulletin de la Société archéologique, historique, littéraire et scientifique du Gers, 1961, p. 327-329.
Georges Courtès, « Le XIXe siècle, âge d'or du thermalisme gersois ? », Bulletin de la Société archéologique, historique, littéraire et scientifique du Gers, 1992, p. 509-544; 1993, p. 83-95.
P. Lassalle, « Le traitement des malades mentaux à Auch depuis 1770 », Bulletin de la Société archéologique, historique, littéraire et scientifique du Gers, 1961, p. 330-342.
P. Lassalle, « Un aperçu de l'histoire de la médecine à Auch du Moyen Âge à nos jours », Bulletin de la Société archéologique, historique, littéraire et scientifique du Gers, 1997, p. 503-520.
Michel Lorteau, « L'Hôpital d'Auch pendant la Révolution française », Bulletin de la Société archéologique, historique, littéraire et scientifique du Gers, 2000, p. 164-188.
- Décrets et circulaires., 1925-1939; 2 N 1
- Conseil d'arrondissement d'Auch., 1800-1939; 2 N 2 - 10
  - Procès-verbaux manuscrits des délibérations., 1800-1939; 2 N 2 - 5
    - Séances du 21 thermidor an VIII au 15 germinal an XIII., an VIII-an XIII; 2 N 2
    - Séances du 15 mai 1806 au 19 juillet 1846., 1806-1846; 2 N 3
    - Séances du 6 juillet 1847 au 12 août 1889., 1847-1889; 2 N 4
    - Séances du 11 août 1890 au 21 novembre 1939., 1890-1939; 2 N 5
  - Extraits de procès-verbaux, lettres et rapports., 1804-1938; 2 N 6
  - Voeux., 1924-1937; 2 N 7
  - Suite donnée aux voeux., 1927-1936; 2 N 8
  - Adresses au pouvoir., 1842-1932; 2 N 9
  - Rapports., 1930-1937; 2 N 10
- Conseil d'arrondissement de Condom., 1923-1940; 2 N 11 - 16
  Lacunes: registres des procès-verbaux des délibérations de l'an VIII à 1925.
  - Procès-verbaux manuscrits des délibérations (séances du 2 août 1926 au 21 novembre 1939)., 1926-1939; 2 N 11
  - Décrets, arrêtés et circulaires., 1923-1940; 2 N 12
  - Procès-verbaux et voeux., 1925-1939; 2 N 13
  - Suite donnée aux voeux., 1925-1940; 2 N 14
  - Rapports., 1924-1940; 2 N 15
  - Impôts, sous-répartement., 1925-1939; 2 N 16
- Conseil d'arrondissement de Lectoure (lacunes: tous les procès-verbaux des délibérations): délibérations, procès-verbal manuscrit (1925), extraits (1822, 1826). Voeux (1923-1926), rapport du sous-préfet (1925). Suppression du Conseil, lettre du prefet (1926)., 1822-1926; 2 N 17
- Conseil d'arrondissement de Lombez: délibérations, procès-verbal manuscrit de la séance du 3 août 1925 (1925). Extraits des procès-verbaux (1925-1926). Voeux (1924)., 1924-1926; 2 N 18
  Lacunes: tous les procès-verbaux des délibérations.
- Conseil d'arrondissement de Mirande., 1868-1940; 2 N 19 - 26
  - Procès-verbaux manuscrits des délibérations., 1868-1939; 2 N 19
  - Instructions préfectorales., 1929-1938; 2 N 20
  - Procès-verbaux et voeux., 1925-1939; 2 N 21
  - Suite donnée aux voeux., 1928-1940; 2 N 22
  - Adresses au Gouvernement., 1931-1939; 2 N 23
  - Rapport de l'ingénieur., 1934-1938; 2 N 24
  - Impôts, sous-répartement., 1930-1939; 2 N 25
  - Élections cantonales, résultats., 1937-1937; 2 N 26